臺灣屏東地方法院刑事判決
96年度訴字第727號
公　訴　人　臺灣屏東地方法院檢察署檢察官
被　　　告　甲○○
　　　　　　　　　　（另案羈押在臺灣屏東看守所）
上列被告因違反毒品危害防制條例案件, 經檢察官提起公訴（96
年度毒偵字第965 號）, 本院裁定以簡式審判程序審理, 判決如
下：
    主  文
甲○○施用第一級毒品, 累犯, 處有期徒刑壹年肆月, 減為有期
徒刑捌月。又施用第二級毒品, 累犯, 處有期徒刑陸月, 減為有
期徒刑參月。應執行有期徒刑拾月。
    事  實  及  理  由
一、事實: 甲○○前因毒品危害防制條例案件, 經臺灣屏東地方
    法院檢察署檢察官提起公訴並聲請強制戒治, 其受起訴部分
    由本院於民國92年3 月11日判處有期徒刑7 月, 嗣於92年4
    月7 日確定, 並於93年11月15日縮刑期滿執行完畢; 其受聲
    請強制戒治部分, 經本院裁定准許, 並送戒治處所執行後,
    於92年9 月1 日停止處分出所（法律修正報結）。惟其又於
    95年1 月間, 因施用第一、二級毒品案件, 為臺灣高等法院
    高雄分院判處應執行有期徒刑1 年4 月確定, 並於95年12月
    31日縮短刑期執行期滿。詎甲○○仍不思悔改, 又於前開徒
    刑執行完畢釋放後5 年內, 基於施用第一級毒品之犯意, 於
    96年4 月24日12時許, 在屏東縣新園鄉新園村媽祖3 巷38號
    住處, 以針筒注射之方式, 施用第一級毒品海洛因1 次。另
    基於施用第二級毒品之犯意, 於96年4 月24日12時許, 在同
    上處所, 以將毒品置入玻璃球內燒烤, 使汽化後吸食煙霧之
    方式, 施用第二級毒品甲基安非他命1 次。嗣於96年4 月25
    日凌晨, 其因竊盜案件被警方查獲時, 經警方徵得其同意後
    採尿檢驗呈嗎啡及甲基安非他命陽性反應而查獲。
二、本件證據採用起訴書證據清單欄之記載（如附件）。
三、按海洛因為第一級毒品, 甲基安非他命為第二級毒品, 毒品
    危害防制條例第2 條第2 項第1 款、第2 款分別定有明文。
    被告於因施用毒品, 受強制戒治及有期徒刑之執行完畢後,
    第3 度施用第一、二級毒品, 核其所為係犯毒品危害防制條
    例第10條第1 項施用第一級毒品罪及同條第2 項之施用第二
    級毒品罪, 其持有海洛因及甲基安非他命毒品之行為分別為
    施用該等毒品之犯行所吸收, 不另論罪。被告所犯上開兩罪
    , 犯意各別, 罪名不同, 應分論併罰。又被告前有如事實欄
    所示之科刑及執行情形, 有臺灣高等法院被告前案紀錄表附
    卷足憑, 其於刑之執行完畢後5 年內, 故意再犯本件有期徒
    刑之兩罪, 均為累犯, 應分別依法加重其刑。爰審酌被告之
    智識程度、曾有竊盜及多次施用毒品之犯罪前科（卷附臺灣
    高等法院被告前案紀錄表參照）, 素行不端, 前經施用毒品
    受強制戒治及徒刑之執行後, 仍無視毒品對身心之危害而再
    度施用, 且施用兩種毒品, 毒癮非淺, 其於偵、審程序中均
    坦承犯行, 態度尚稱良好等一切情狀, 分別量處如主文所示
    之刑, 並依中華民國96年罪犯減刑條例之規定減刑後, 合併
    定其應執行之刑, 以資懲儆。
四、公訴意旨另以: 被告甲○○分別基於施用第一、二級毒品之
    集合犯意, 自96年4 月5 日起至同年4 月24日12時許前某時
    止, 在屏東縣新園鄉新園村媽祖三巷38號住處, 以針筒注射
    之方式, 施用第一級毒品海洛因多次（即將前開論罪科刑之
    施用海洛因毒品犯行除外）; 另以將毒品置於玻璃球內以火
    燒烤, 使其汽化後吸食其煙霧之方式, 施用第二級毒品甲基
    安非他命多次（即將前開論罪科刑之施用甲基安非他命毒品
    犯行除外）, 故認此兩部分行為亦分別涉有毒品危害防制條
    例第10條第1 項之施用第一級毒品罪嫌及同條第2 項之施用
    第二級毒品罪嫌。惟查: 公訴人認被告涉有此兩部分犯嫌,
    乃以被告於警訊中之自白及上開尿液檢驗報告為主要論據。
    惟被告於96年4 月25日被查獲時, 先向警方陳稱: 「我自96
    年3 月30日上午11時起打海洛因及吸食安非他命, 平均2 天
    吸食1 次（甲基安非他命）, 海洛因平均3 天施打1 次」（
    屏東縣警察局東港分局東警分偵字第0960006666號卷第3 、
    4 頁筆錄參照）；然於偵查中又改稱: 「96年4 月5 日開始
    在新園家中施用第一級海洛因、第二級毒品甲基安非他命,
    .. 第 一級毒品平均2 、3 天施用1 次, 第二級毒品平均4
    、5 天施用1 次」（偵卷第5 頁）, 與警詢中之陳述已有明
    顯不同。迄本院審理中竟又改稱: 「海洛因約3 、4 天用1
    次, 甲基安非他命每5 、6 天用1 次。」（本院96年8 月1
    日審判筆錄參照）, 並稱不記得各次施用之時間（同上揭處
    ）, 前後說詞不一, 犯罪時間、地點亦欠明確, 因此尚難據
    其自白, 認定其施用毒品之有無或其次數。又卷附尿液檢驗
    報告, 依目前之科學檢驗技術, 僅能證明被告曾於採尿前數
    天內曾經施用海洛因及甲基安非他命毒品, 至於其施用之次
    數、時間及採尿前數天內以外之時間是否吸食毒品, 均無從
    自該檢驗報告得知, 故亦不能以卷附之尿液檢驗報告證明被
    告曾自96年4 月5 日起至同年4 月25日12時許前某時止, 在
    前揭論罪科刑部分以外之時間、地點, 施用海洛因及甲基安
    非他命毒品多次。公訴人以被告此前後不符之自白證明被告
    犯行, 自有未合。此外, 復查無其他證據證明被告確有公訴
    人所指此兩部分犯行, 惟公訴意旨認此兩部分與前揭論罪科
    刑之施用第一級毒品及施用第二級毒品部分乃屬包括一罪之
    集合犯, 為實質上一罪, 爰不另為無罪之諭知。
據上論斷, 應依刑事訴訟法第273 條之1 第1 項、第299 條第1
項前段、第310 條之2,毒品危害防制條例第10條第1 項、第2 項
, 刑法第11條、第47條第1 項、第51條第5 款, 中華民國96年罪
犯減刑條例第2 條第1 項第3 款、第8 條第1 項, 判決如主文。
中　　華　　民　　國　　96　　年　　8 　　月　　15　　日
                  刑事第四庭    法  官　王以齊
以上正本證明與原本無異。
如不服本判決應於收受本判決送達後十日內向本院提出上訴書狀
，其未敘述上訴理由者，並得於提起上訴後十日內向本院補提理
由書狀（均須按他造當事人之人數附繕本）「切勿逕送上級法院
」
中　　華　　民　　國　　96　　年　　8 　　月　　15　　日
                                書記官  盧姝伶
附錄本判決論罪科刑法條：
毒品危害防制條例第10條
施用第一級毒品者, 處6 月以上5 年以下有期徒刑。
施用第一級毒品者, 處3 年以下有期徒刑。
